臺灣臺南地方法院刑事判決　　　　　　　　　　　　九十一年度交易字第三六號
　　公　訴　人　臺灣台南地方法院檢察署檢察官
　　被　　　告　甲○○
右列被告因過失傷害案件，經檢察官提起公訴（九十年偵字第一四一一二號)，本院
判決如左：
    主  文
甲○○因過失傷害人，處拘役貳拾日，如易科罰金，以參佰元折算壹日。
    事  實
一、甲○○於民國九十年九月二十六日下午，駕駛車牌號碼ＦＺ七─００二號重型機
    車，沿臺南市○○路由東向西方向行駛，而於同日下午一時二十分許，經該路與
    中華西路之設有行車管制號誌之交岔路口時，理應注意汽車行駛時，駕駛人應注
    意車前狀況，並隨時採取必要之安全措施，而依當時情形、客觀上亦無不能注意
    之情事，能注意竟疏於注意前方交岔路口左方可能有車輛駛出之車前狀況，未減
    速慢行，作隨時停車之準備，仍貿然持速前進，欲穿越上開交岔路口。適有乙○
    ○駕駛車牌號碼ＮＸＭ─五五二號重型機車，沿中華西路由南往北方向行駛，亦
    應注意汽車行駛時，駕駛人應注意車前狀況，並隨時採取必要之安全措施，而依
    當時情形，客觀上亦無不能注意之情事，其能注意竟疏未注意前方交岔路口右方
    可能有車輛駛出之車前狀況，仍持速前進，甲○○見狀煞避不及，其所駕駛之重
    型機車車頭遂與乙○○所騎之機車右側車身發生碰撞，致乙○○人車倒地，因此
    受有背部挫傷、四肢多處擦傷及右腳燙傷等傷害。甲○○於肇事後，犯罪未被有
    偵查權之公務員或機關發覺前，以電話向警察報警，並於該處等候，向至現場處
    理之警員表明係車輛駕駛人而自首，並坦承犯行進而接受裁判。
二、案經乙○○訴由臺南市警察局第四分局報請臺灣臺南地方法院檢察署檢察官偵查
    起訴。
    理  由
一、訊據被告甲○○就右開犯罪事實坦承不諱，核與告訴人乙○○指訴之情相符，又
    告訴人因本件車禍，而受有如事實欄所載等傷害，復有郭綜合醫院九十年九月二
    十六日診斷證明書及朱讚騫外科診所九十年九月二十六日診斷證明書各一份附卷
    可參。
二、其次，被告駕車前進時，撞及告訴人機車右側車身，肇事二車之撞擊點，位於告
    訴人車前右側車身，並造成告訴人機車右側車身輕微凹損等情，業據被告於本院
    審理時自承在卷，且有現場車損照片影本十二紙及道路交通事故調查報告表影本
    一紙在卷可憑，揆諸撞擊點均是在被告視線前方可得注意之處，足認應係被告未
    注意交岔路口可能有車輛駛出之車前狀況，亦未減速慢行，作隨時停車之準備，
    仍持速前進，致與告訴人所騎駛之機車發生碰撞，應無疑義。
三、告訴人及被告雖一再陳稱，係對方闖紅燈等語。惟本件車禍，雙方之行向，被告
    為東往西方向，告訴人為南向北方向，若前揭交岔路口之燈光號誌運轉正常，除
    路口淨空之情形外，必有一人闖紅燈，惟燈號轉換，時間不長，稍縱即逝，除非
    現場拍攝影像之設備或目擊證人，方可證明外，否則雙方各執一詞，仍無法證明
    究係何方未遵守交通號誌，自無法單憑告訴人或被告所言，逕認其中一方有闖紅
    燈之行為，併此敘明。
四、按汽車行駛時，駕駛人應注意車前狀況，並隨時採取必要之安全措施，道路交通
    安全規則第九十四條第三項定有明文，本件被告及告訴人均有合法考領駕駛執照
    ，俱為有駕駛經驗之人，對於上述道路交通安全規則自知之甚稔，為其等應注意
    之事項，而肇事當時係天候晴朗、日間自然光線、路面乾燥、無缺陷、有行車管
    制號誌之岔路口、無障礙物、視距良好，有前開道路交通事故調查報告表及現場
    照片載明可考，據此判斷，足見依當時狀況被告及告訴人客觀上均無不能注意之
    情狀，詎被告明知其行進方向視線左側，可能有車輛自該中華西路駛出，更應注
    意且能注意，竟疏未注意而未減速慢行、採取必要之安全措施，反而持速前進，
    適告訴人騎乘機車沿中華西路由南向北行駛而至，告訴人亦應注意且能注意該處
    為有行車管制號誌交岔路口，右側可能有車輛駛出之車前狀況，竟疏未注意減速
    慢行，採取必要之安全措施，反而持速行駛，致所騎駛之機車與被告所駕駛之上
    開重型機車發生撞擊而受傷肇事，被告及告訴人自有違前開規定之注意義務，其
    二人均顯有過失。而告訴人雖與有過失，然本件車禍既係被告之過失併合發生，
    被告之過失罪責自仍不能因此即解免。又被告之過失行為與告訴人所受上開傷害
    之間，顯有相當因果關係，亦無疑義。從而，本件事證已甚明確，被告之過失傷
    害犯行，堪以認定。又告訴人一再陳稱其因車禍受有肛門旁膿瘍之傷害等語，並
    提出財團法人國泰綜合醫院內湖分院診斷證明書一紙，惟告訴人於前揭車禍後，
    即分別至前述郭綜合醫院及朱讚騫外科診所就醫，並經二醫院診斷其受有如事實
    欄所載之傷害，而傷害均係分布於四肢外傷及背部，並未及於身體其他部位，且
    揆諸財團法人國泰綜合醫院內湖分院診斷證明書所載之旨，告訴人受有肛門旁膿
    瘍於九十年十月十八日始就醫治療，顯然與車禍無相當因果關係，併此敘明。
五、核被告所為，係犯刑法第二百八十四條第一項前段之過失傷害罪。又被告肇事後
    ，未被有偵查權之公務員或機關發覺其為犯嫌前，留在事故現場向到場處理之警
    員自承犯行，進而接受裁判，此業經被告供明在卷可按，告訴人對此亦不否認，
    被告行為合乎自首之要件，應依刑法第六十二條前段減輕其刑。爰審酌被告之品
    行、應負過失責任之程度、告訴人與有過失、造成告訴人傷害之結果、肇事後尚
    未與告訴人達成民事上之和解是因告訴人要求賠償與車禍無關之肛門旁膿瘍之傷
    害、被告認為無理，及被告犯後之態度等一切情狀，量處如主文所示之刑，並諭
    知易科罰金之折算標準，以資懲儆。
據上論斷，應依刑事訴訟法第二百九十九條第一項前段，刑法第二百八十四條第一項
前段、第六十二條前段、第四十一條第一項前段，罰金罰鍰提高標準條例第一條前段
、第二條，判決如主文。
中      華      民      國      九十一    年    十二    月    三十      日
                                  臺灣臺南地方法院交通法庭
                                          法  官  洪  士  傑
右正本證明與原本無異。
如不服本判決，應於判決送達後十日內，向本院提出上訴狀。
                                          書記官  孫  鈴  堯
中      華      民      國      九十一    年    十二    月    三十      日
附錄法條：
中華民國刑法第二百八十四條第一項(普通過失傷害罪)
因過失傷害人者，處六月以下有期徒刑、拘役或五百元以下罰金，致重傷者，處一年
以下有期徒刑、拘役或五百元以下罰金。
